臺灣高等法院刑事判決　　　　　　　　94年度上易字第2118號
上　訴　人　臺灣板橋地方法院檢察署檢察官
被　　　告　甲○○
　　　　　　　　　　（現
上列上訴人因被告竊盜案件，不服臺灣板橋地方法院94年度易字
第1236號，中華民國94年10月6日第一審判決（起訴案號：臺灣
板橋地方法院檢察署94年度偵字第15202號），及移送併辦（94
年度偵字第12621號、19730號、17887號、20839號），提起上訴
，本院判決如下：
    主  文
原判決撤銷。
甲○○共同連續攜帶兇器毀損門扇竊盜，處有期徒刑壹年肆月。
扣案之破壞剪壹支、及未扣案之折疊式鐵鋸、長約30公分實心鐵
棒各壹支均沒收。
    事  實
一、甲○○前曾因竊盜案件，經臺灣臺北地方法院於94年6月9日
    以94年度簡字第1125號判決，判處有期徒刑3月確定（尚未
    執行完畢，不構成累犯），基於意圖為自己不法之所有之概
    括犯意，獨自或與林建良（業經原審判處罪刑確定）共同基
    於犯意之聯絡，先後徒手或分別攜帶其所有客觀上足以危害
    人之生命、身體安全，可供兇器使用之破壞剪、折疊式鐵鋸
    、長約30公分實心鐵棒各1支（除破壞剪1支外，其餘未扣案
    ），侵入如附表編號1至5所示住宅或宮廟，竊取被害人等之
    財物（詳細行竊時間、地點、行為態樣、所得財物如附表編
    號1至5所示）。嗣於於94年9月8日凌晨1時30分許之夜間，
    與林建良共同行竊如附表編號5所示住宅內之財物得手後，
    即為鄭微萱自外返家發現上情，隨即報警，嗣林建良及甲○○即為到場處理之警員當場查獲，並扣得前揭鄭微萱被竊之
    金牌156面及現金25586元。
二、案經臺北縣政府警察局新莊分局報請臺灣板橋地方法院檢察
    署檢察官偵查起訴，及移送本院併案審理。
    理  由
一、按被告以外之人於審判外之言詞或書面陳述，除法律有規定
    者外，不得作為證據。又被告以外之人於審判外之陳述，經
    當事人於審判程序同意作為證據，法院審酌該言詞陳述或書
    面陳述作成時之情況，認為適當者，亦得為證據。當事人、
    代理人或辯護人於法院調查證據時，知有第159條第1項不得
    為證據之情形，而未於言詞辯論終結前聲明異議者，視為有
    前項之同意，刑事訴訟法第159條第1項及第159條之5分別定
    有明文。查被告對於被害人林天章、楊木杞、丙○○、乙○○、鄭微萱、共犯林建良於警詢時之陳述，在本院審理程序
    中，就證據能力一節均表示無意見，且未於本案言語辯論終
    結前聲明異議，本院審酌上開被害人於警詢時之陳述係彼等
    於各自親身經歷之事實所為者，依渠等陳述作成時之情況，
    並不無適當之情形，自均得為證據，合先敘明。
二、右揭事實，業據被告甲○○、共犯林建良分別於警詢、原審
    及本院審理中坦承屬實，核與被害人林天章、楊木杞、丙○○、乙○○、鄭微萱指訴情節相符，並有如附表編號1至5證
    據欄所示之證據在卷及扣案足資佐證，足認被告自白與事實
    相符。本案事證明確，被告犯行洵堪認定，應依法論科。
三、查扣案破壞剪1支及未扣案之折疊式鐵鋸、長約30公分實心
    鐵棒各1支均質地堅硬，均係屬金屬製品，客觀上均足以傷
    害人之生命、身體，顯具有危險性，應屬兇器無疑。核被告
    甲○○所為，係犯如附表編號1至5所犯法條欄所示之罪，又
    被告甲○○所犯附表編號1、4之竊盜罪部分，與林建良間，
    有犯意之聯絡及行為之分擔，應論以共同正犯。被告甲○○
    先後多次所為附表編號1至5之竊盜犯行，時間緊接，所犯為
    構成犯罪要件相同之罪名，顯係基於概括犯意反覆為之，為
    連續犯，依刑法第56條規定，論以情節較重如附表編號1之
    攜帶兇器毀損門扇竊盜既遂一罪，並加重其刑。
    公訴意旨雖未就附表編號1至4之竊盜犯行部分予以起訴，惟
    此部分與公訴人起訴之部分，有連續犯裁判上一罪之關係，
    應為起訴效力所及，本院自得併案審理。
四、原審以被告甲○○事證明確予以論罪科刑，固非無見，惟就
    附表編號1至4部分之犯行，未及併案審理，自有未洽，檢察
    官執此提起本件上訴，應認為有理由，自應由本院將原判決
    予以撤銷改判。爰審酌被告甲○○犯罪之動機、目的、手段
    、犯罪所得、犯罪後坦承犯行，並表悔意之態度等一切情狀
    ，量處如主文第2項所示之刑。
五、扣案之破壞剪1支、及未扣案之折疊式鐵鋸、長約30公分實
    心鐵棒各1支，均為被告甲○○所有供本件竊盜犯罪所用之
    物，其中折疊式鐵鋸、長約30公分實心鐵棒各1支，雖未扣
    案，但並無證據證明業已滅失，均依刑法第38條第1項第2款
    規定，予以沒收。
據上論斷，應依刑事訴訟法第369條第1項前段、第364條、第299
條第1項前段，刑法第28條、第56條、第321條第1項第2款、第3
款、第38條第1項第2款，判決如主文。
本案經檢察官林慶宗到庭執行職務。
中　　華　　民　　國　　94　　年　　12　　月　　30　　日
　　　　　　　　　刑事第22庭審判長法　官  林堭儀
　　　　　　　　　　　　　　　　  法　官  宋  祺
　　　　　　　　　　　　　　　　  法　官  蔡明宏
以上正本證明與原本無異。
不得上訴。
                                  書記官  陳建邦
中　　華　　民　　國　　94　　年　　12　　月　　30　　日
中華民國刑法第321條
犯竊盜罪而有左列情形之一者，處六月以上、五年以下有期徒刑
：
一  於夜間侵入住宅或有人居住之建築物、船艦或隱匿其內而犯
之者。
二  毀越門扇、牆垣或其他安全設備而犯之者。
三  攜帶兇器而犯之者。
四  結夥三人以上而犯之者。
五  乘火災、水災或其他災害之際而犯之者。
六  在車站或埠頭而犯之者。
前項之未遂犯罰之。
附表：~d0;
┌─┬───┬────┬────┬─────────┬───────┬────┐
│編│被害人│行竊時間│行竊地點│行為態樣及竊得財物│證          據│所犯法條│
│  │      │        │        ├─────────┤              │        │
│號│      │        │        │偵   查   案   號 │              │        │
├─┼───┼────┼────┼─────────┼───────┼────┤
│1 │林天章│94年4 月│桃園縣龜│由甲○○攜帶其所有│被告甲○○、林│刑法第32│
│  │（係永│4日凌晨4│山鄉萬壽│折疊式鋸子鋸開廟門│建良於警詢中之│1條第1項│
│  │安福德│時許    │路1段117│門檻後，與林建良一│自白、證人即永│第2款、 │
│  │宮總幹│        │之1號之 │起鑽入「永安福德宮│安福德宮總幹事│第3款攜 │
│  │事）  │        │「永安福│」內竊取捐獻箱中之│林天章之證述、│帶兇器毀│
│  │      │        │德宮」內│新台幣2500元。    │翻拍之行竊相片│越門扇竊│
│  │      │        │        ├─────────┤。            │盜罪    │
│  │      │        │        │94年度偵字第12621 │              │        │
│  │      │        │        │號移送併辦        │              │        │
├─┼───┼────┼────┼─────────┼───────┼────┤
│2 │楊木杞│94年 7月│臺北縣新│自福德宮後門啟門進│被告甲○○於警│刑法第32│
│  │（係「│17日19時│莊市民安│入，以徒手竊盜取廟│詢中之自白、被│0條第1項│
│  │西盛庄│20分許  │西路410 │宇功德箱內之現金約│害人楊木杞於警│普通竊盜│
│  │福德官│        │巷8弄2號│新台幣3、4千元。  │詢之指述、內政│罪      │
│  │」之廟│        │「西盛庄├─────────┤部警政署刑紋字│        │
│  │祝）  │        │福德宮」│94年度偵字第19730 │第0000000000號│        │
│  │      │        │廟宇內  │號移送併辦        │第0000000000號│        │
│  │      │        │        │                  │鑑驗書（鑑驗結│        │
│  │      │        │        │                  │果，與甲○○之│        │
│  │      │        │        │                  │指紋相符）。  │        │
├─┼───┼────┼────┼─────────┼───────┼────┤
│3 │丙○○│94年7月2│臺北縣樹│以附近撿拾之木根橇│被告甲○○於警│刑法第32│
│  │（係「│6日8時許│林市三龍│開廟門縫隙鑽入後，│詢中之自白、被│1條第1項│
│  │臺北太│        │街79巷5 │再以其所有長約30公│害人丙○○於警│第3款攜 │
│  │子天德│        │號「臺北│分之鐵棒撬開功德箱│詢中指述、內政│帶兇器竊│
│  │壇」之│        │太子天德│鎖頭，竊取廟宇功德│部警政署94年8 │盜罪    │
│  │住持）│        │壇」廟宇│箱內之現金約新台幣│月24日刑紋字第│        │
│  │      │        │內      │1萬元、太子爺神像 │0000000000號鑑│        │
│  │      │        │        │所持之銀槍1支及廟 │驗書（與甲○○│        │
│  │      │        │        │內牆、神像上所懸掛│之指紋相驗書鑑│        │
│  │      │        │        │之金牌數面約6兩重 │驗結果符）。  │        │
│  │      │        │        │等物。            │              │        │
│  │      │        │        ├─────────┤              │        │
│  │      │        │        │94年度偵字第17887 │              │        │
│  │      │        │        │號移送併辦        │              │        │
├─┼───┼────┼────┼─────────┼───────┼────┤
│4 │乙○○│94年 9月│臺北縣樹│由甲○○在外把風，│被告甲○○、同│刑法第32│
│  │      │3日10時5│林市光興│林建良則持客觀上足│案被告林建良於│1條第1項│
│  │      │分許    │街146巷 │破壞該廟宇內添油箱│警詢中之自白、│第3款攜 │
│  │      │        │口鎮福宮│為凶器之破壞剪1支 │被害人乙○○於│帶兇器竊│
│  │      │        │廟字內  │之鎖頭，共同竊取添│警詢中之指述、│盜罪    │
│  │      │        │        │油箱內之現金約新台│贓物認領保管單│        │
│  │      │        │        │幣1萬元、金牌1面。│1份、監視器翻 │        │
│  │      │        │        ├─────────┤攝及現場照片22│        │
│  │      │        │        │94年度偵字第20839 │張、破壞剪1支 │        │
│  │      │        │        │號移送併辦        │。            │        │
├─┼───┼────┼────┼─────────┼───────┼────┤
│5 │鄭微萱│94年9月 │臺北縣新│因見該處大門未上鎖│被告甲○○、林│刑法第32│
│  │      │8日凌晨1│莊市萬安│，即由甲○○徒手將│建良於原審之自│1條第1項│
│  │      │時30分許│街87巷10│該處大門之鐵捲門往│白、被害人鄭微│第1款於 │
│  │      │之夜間  │號住宅  │上推開，然後先侵入│萱於警詢之指訴│夜間侵入│
│  │      │        │        │屋內，再推開旁邊小│、臺北縣政府警│住宅竊盜│
│  │      │        │        │鐵捲門，讓林建良進│察局新莊分局搜│罪      │
│  │      │        │        │入屋內，之後2人即 │索扣押筆錄2件 │        │
│  │      │        │        │徒手竊取掛在該處牆│、扣押物品目錄│        │
│  │      │        │        │壁上和掛在神像身上│表1件、扣押物 │        │
│  │      │        │        │之金牌共計156面（ │品收據2件、被 │        │
│  │      │        │        │市值約值新台幣2340│害人出具之臺北│        │
│  │      │        │        │00元）及置於神卓上│縣政府警局贓物│        │
│  │      │        │        │紅包袋內之現金2558│認領保管單1件 │        │
│  │      │        │        │6元。             │及失竊物品照片│        │
│  │      │        │        ├─────────┤1幀。         │        │
│  │      │        │        │94年度偵字第15202 │              │        │
│  │      │        │        │號起訴            │              │        │
└─┴───┴────┴────┴─────────┴───────┴────┘
